臺灣苗栗地方法院行政訴訟裁定
111年度交字第48號
原      告  邱明鋒  

被      告  交通部公路總局新竹區監理所

代  表  人  吳季娟  
上列當事人間交通裁決事件，本院裁定如下：
    主  文
原告之訴駁回。
訴訟費用新臺幣參佰元由原告負擔。
    理  由
一、按交通裁決事件訴訟之提起，應以原處分機關為被告，逕向
    管轄之地方法院行政訴訟庭為之。交通裁決事件中撤銷訴訟
    之提起，應於裁決書送達後30日之不變期間內為之，行政訴
    訟法第237條之3第1項、第2項分別定有明文。又按受處分人
    不服公路主管機關或警察機關處罰之裁決者，應以原處分機
    關為被告，逕向管轄之地方法院行政訴訟庭提起訴訟；其中
    撤銷訴訟之提起，應於裁決書送達後30日之不變期間內為之
    ，道路交通管理處罰條例第87條亦有明文。因此，違反道路
    交通管理處罰條例第53條第2項規定者，雖經警察機關予以
    舉發，但仍應由如被告之交通裁決機關辦理裁罰程序，不服
    裁決者，始得依法提起行政訴訟。
二、人民因中央或地方機關之違法行政處分，認為損害其權利或
    法律上之利益，固得向行政法院提起撤銷訴訟，惟所謂行政
    處分，依訴願法第3條第1項及行政程序法第92條第1項規定
    ，係指中央或地方機關就公法上具體事件所為之決定或其他
    公權力措施而對外直接發生法律效果之單方行政行為而言。
    行政機關就法令所為釋示、或單純之事實敘述或理由說明，
    並非本於行政權而對人民所為發生法律效果之單方行政行為
    ，自非行政處分（最高行政法院59年判字第245號、62年裁
    字第41號判例參照）。故交通裁決事件之當事人如對於未經
    裁決之舉發通知單、或對於交通裁決機關所發未經裁決之函
    文提起撤銷訴訟，其起訴即屬不備合法要件，又不能補正，
    應依行政訴訟法第237條之9第1項準用第236條適用第107條
    第1項第10款裁定駁回之。
三、經查，本件原告起訴主張撤銷苗栗縣警察局苗栗分局關於舉
    發車牌號碼0000-00號自用小客車汽車駕駛人未依規定使用
    方向燈之舉發違反道路交通管理事件通知單（苗縣警交字第
    F00000000、F00000000、F00000000號，下合稱系爭舉發通
    知單）及對被告民國111年5月4日竹監苗字第1110099984號
    函文表示不服，而提起本件行政訴訟，惟經本院向被告確認
    ，被告就原告本件交通違規尚未開立裁決書等語，有本院公
    務電話紀錄表存卷可考。揆諸前揭說明，原告係對非屬行政
    處分之系爭舉發通知單及上開函文提起行政訴訟，依上所述
    ，其起訴自屬不備其他要件而為不合法，且無從補正，爰依
    上開規定駁回原告之訴。
四、至原告嗣如向被告就本件交通違規事件申請開立裁決書，於
    收受裁決書後倘仍有不服，得依法於該裁決書送達後30日之
    不變期間內，具狀以原處分機關為被告，對該裁決於原告住
    所地、居所地、所在地或違規行為地之地方法院行政訴訟庭
    提起行政訴訟，併此敘明。　　
五、依行政訴訟法第237條之8第1項、第237條之9第1項、第236
    條、第107條第1項第10款、第104條，民事訴訟法第95條、
    第78條，裁定如主文。
中　　華　　民　　國　　111 　年　　5 　　月　　26　　日
　　　　　　　　　行政訴訟庭  法　官　賴映岑
上為正本係照原本作成。
如不服本裁定，應於送達後10日內向本院提出抗告狀（須按他造
人數附繕本）。
中　　華　　民　　國　　111 　年　　5 　　月　　26　　日
　　　　　　　　　　　　　    書記官　趙千淳